TOMÁS MARGIOTTIELLO

TomasMR99@gmail.com Mi celular: +541133470410

ESTUDIANTE DE INGENIERÍA EN SISTEMAS

Mi nombre es Tomás. Tengo 23 años y actualmente estoy estudiando ingeniería en sistemas de información en la UTN regional Buenos Aires cursando materias de 4º año. Adicionalmente complemento mi formación con cursos online y aprendiendo por mi propia cuenta.

Me considero responsable, con la capacidad de trabajar en equipo y predispuesto a aprender cosas nuevas. Mis conocimientos en el área incluyen tanto back-end como front-end.

Estoy en la búsqueda de mi primera experiencia laboral para aplicar mi aprendizaje y crecer laboralmente. Escucho ofertas!

Habilidades

Front-end

Back-end Me capacité con cursos y de forma autodidacta para el desarrollo web responsive con el uso de varias tecnologias. Conocimientos en los distintos paradigmas de programacion, patrones de diseño y bases de datos

Idioma

Estudié inglés en una cultural, rindiendo en 2017 el First Certificate exam de

Tecnologías

HTML5	npm	Spark
CSS3 / SASS	Bootstrap	SQL / Transact SQL
Javascript	Java 8	Git
ReactJS	Maven	C/C++

Educación

Universidad Tecnológica Nacional Ingeniería en Sistemas de Información

2018 - Presente

electivas.

CoderHouse

Desarrollo front-end en ReactJS

2022 - Presente

Curso de Desarrollo Web.

Curso de Javascript. Curso de ReactJS. (Cursando actualmente)

Cursos de 34 hs cada uno, contando con una nota final de 9 y 8 respectivamente.

Cultural Inglesa de Villa del Parque

Inglés Británico.

Certificado en Inglés apto para dar clases particulares. First Certificate exam rendido exitosamente en diciembre de 2017, con puntaje final de 168/190 nivel

Instituto San José de Villa del Parque

2013 - 2017

Título Secundario

Bachillerato con capacitación laboral como auxiliar en gestión administrativo contable. Promedio general de 8.54/10.

Experiencia Laboral

Clases Particulares

Avudantía en Inglés

2015 - 2018

Clases particulares de inglés de varios niveles.

Ayudantía Gráfica

2015 - 2016

Durante el verano de los años mencionados realizaba tareas operativas part time en una imprenta gráfica.

Hobbies

En mi tiempo libre me gusta aprender sobre tecnologías que desconozco, mejorar mis habilidades en front e investigar herramientas y canales de youtube que puedan servirme.

Además soy fan de los videojuegos, las series y de pasar tiempo con mis gatos.